bg-BG: Дом и градина > Декорация > Хранилки за птици и диви животни: Хранилки за птици; Хранилки за пеперуди; Хранилки за катерици
sv: Hem och trädgård > Dekor > Fågel- och djurmatare: Fågelmatare; Fjärilsmatare; Ekorrmatare
zh-CN: 家居与园艺 > 装饰 > 鸟类/野生动物喂食器: 喂鸟器; 蝴蝶喂食器; 松鼠喂食器
pt-BR: Casa e jardim > Decoração > Comedouros para aves: Comedouros para pássaros; Comedouros para borboletas; Comedouros para esquilos
ru: Дом и сад > Декор > Кормушки для птиц, диких животных и насекомых: Кормушки для птиц; Кормушки для бабочек; Кормушки для белок
pl: Dom i ogród > Ozdoby > Karmniki: Karmniki dla ptaków; Karmniki dla motyli; Karmniki dla wiewiórek
cs: Dům a zahrada > Bytové doplňky a dekorace > Krmítka pro ptáky a jiné živočichy: Krmítka pro ptáky; Krmítka pro motýly; Krmítka pro veverky
fr: Maison et jardin > Décorations > Mangeoires pour oiseaux et animaux sauvages: Mangeoires à oiseaux; Mangeoires à papillons; Mangeoires à écureuils
pt-PT: Casa e jardim > Decoração > Comedouros de pássaros e vida selvagem: Comedouros de pássaros; Comedouros para borboletas; Comedouros para esquilos
fi: Koti ja puutarha > Koristeet > Lintujen ja eläinten ruokinta-automaatit: Lintujen ruokinta-automaatit; Perhosten ruokinta-automaatit; Oravien ruokinta-automaatit
lt-LT: Namai ir sodas > Dekoras > Paukščių lesyklėlių ir laukinių gyvūnų šėryklų priedai: Paukščių lesyklėlės; Drugelių girdyklos; Voverių šėryklos
vi: Nhà và vườn > Trang trí > Dụng cụ cho chim và động vật hoang dã ăn: Dụng cụ cho chim ăn; Dụng cụ cho bướm ăn; Dụng cụ cho sóc ăn
da: Hjem og have > Indretning > Foderautomater til haven: Foderautomater til fugle; Foderautomater til sommerfugle; Foderautomater til egern
th: บ้านและสวน > ของประดับตกแต่ง > เครื่องให้อาหารนกและสัตว์ป่า: ที่ให้อาหารนก; เครื่องให้อาหารผีเสื้อ; เครื่องให้อาหารกระรอก
nl: Huis en tuin > Decoratie > Voerbakken voor vogels en wild: Voedertafels voor vogels; Vlindertafels; Eekhoorntafels
hr-HR: Dom i vrt > Dekoracije > Hranilice za ptice i divlje životinje: Hranilice za ptice; Hranilice za leptire; Hranilice za vjeverice
ja: ホーム・ガーデン > インテリア・エクステリア > 庭用餌箱: 鳥の餌箱; 蝶の餌箱; リスの餌箱
sk-SK: Dom a záhrada > Dekorácie > Kŕmidlá pre vtáky a divú zver: Kŕmidlá pre vtáky; Kŕmidlá pre motýle; Kŕmidlá pre veveričky
nb: Hjem og hage > Dekor > Fugle- og dyrematere: Fuglematere; Sommerfuglmatere; Ekornmatere
es: Casa y jardín > Decoración > Comederos para fauna silvestre: Comederos para pájaros; Comederos para mariposas; Comederos para ardillas
hu: Otthon és kert > Dekoráció > Madár- és vadetetők: Madáretetők; Pillangóetetők; Mókusetetők
tr: Ev ve Bahçe > Dekor > Kuş ve Vahşi Hayvan Yemlikleri: Kuş Yemlikleri; Kelebek Yemlikleri; Sincap Yemlikleri
ro-RO: Casă și grădină > Decorațiuni > Dispozitive pentru hrănire păsări și animale sălbatice: Dispozitive pentru hrănire pentru păsări; Dispozitive pentru hrănire pentru fluturi; Dispozitive pentru hrănire pentru veverițe
el: Σπίτι & κήπος > Διακόσμηση > Ταΐστρες πουλιών & άγριων ζώων: Ταΐστρες πουλιών; Ταΐστρες πεταλούδων; Ταΐστρες σκίουρων
ko: 가정/원예 용품 > 실내 장식 > 새/야생 동물 먹이 공급기: 새 모이통; 나비 먹이 공급기; 다람쥐 먹이 공급기
it: Casa e giardino > Arredo > Mangiatoie per uccelli e piccoli animali: Mangiatoie uccelli; Mangiatoie per farfalle; Mangiatoie per scoiattoli
sl-SI: Dom in vrt > Dekoracija > Krmilnice za ptice in divje živali: Krmilnice za ptice; Krmilnice za metulje; Krmilnice za veverice
de: Heim & Garten > Dekoration > Futterspender: Vogelfutterspender; Schmetterlingsfutterspender; Eichhörnchenfutterspender
zh-TW: 居家和庭園 > 裝飾用品 > 鳥類/野生動物餵食器: 餵鳥台; 蝴蝶餵食器; 松鼠餵食器
en: Home & Garden > Decor > Bird & Wildlife Feeders: Bird Feeders; Butterfly Feeders; Squirrel Feeders